bg-BG: Тип аксесоар за макет на влак: Сгради; Контроли; Стикери; Фигури; Характеристики на ландшафта; Осветление; Декорационни материали; Сигнали; Релси; Превозни средства; Други
pt-BR: Tipo de acessórios de modelo de trem: Edifícios; Controles; Decalques; Figuras; Características da paisagem; Iluminação; Materiais de cenário; Sinais; Faixas; Veículos; Outro
fr: Type d’accessoire pour modèle de train: Bâtiments; Contrôles; Décalcomanies; Figures; Caractéristiques du paysage; Éclairage; Matériaux de décor; Signaux; Pistes; Véhicules; Autre
nb: Tilbehørstype til modelltog: Bygninger; Kontroller; Dekaler; Figurer; Landskapstrekk; Lyssetting; Naturmaterialer; Signaler; Spor; Kjøretøy; Annen
sl-SI: Vrsta dodatne opreme za model vlaka: Zgradbe; Kontrole; Nalepke; Številke; Elementi pokrajine; Razsvetljava; Elementi pokrajine; Signali; Tirnice; Vozila; Drugo
fi: Pienoismallijunien lisävarustetyyppi: Rakennukset; Säätimet; Siirtokuvat; Hahmot; Maisemaominaisuudet; Valaistus; Näkymämateriaalit; Signaalit; Kiskot; Ajoneuvot; Muu
de: Modelleisenbahn-Zubehörtyp: Gebäude; Steuerungen; Aufkleber; Figuren; Landschaftsmerkmale; Beleuchtung; Landschaftsmaterialien; Signale; Gleise; Fahrzeuge; Sonstiges
sk-SK: Typ príslušenstva modelu vlaku: Budovy; Ovládacie prvky; Obtlačky; Figúrky; Krajinné prvky; Osvetlenie; Materiály pre scenérie; Signály; Koľajnice; Vozne; Iné
el: Τύπος αξεσουάρ μοντέλων τρένων: Κτήρια; Έλεγχοι; Χαλκομανίες; Φιγούρες; Χαρακτηριστικά τοπίου; Φωτισμός; Υλικά σκηνικού; Σήματα; Γραμμές; Οχήματα; Άλλο
cs: Typ příslušenství pro železniční modelářství: Budovy; Ovládací prvky; Obtisky; Postavy; Krajinné prvky; Osvětlení; Materiály pro scenérie; Signály; Koleje; Dopravní prostředky; Jiné
ro-RO: Tip accesoriu tren în miniatură: Clădiri; Comenzi; Autocolante; Figurine; Elemente de peisaj; Iluminat; Materiale pentru decor; Semnale; Șine; Vehicule; Altele
zh-CN: 模型火车配件类型: 建筑物; 控件; 贴花; 人物; 景观特色; 照明设备; 布景材料; 信号; 轨道; 交通工具; 其他
nl: Type accessoire voor modeltrein: Gebouwen; Knoppen; Stickers; Figuren; Landschapskenmerken; Verlichting; Landschapsmaterialen; Signalen; Rails; Voertuigen; Andere
es: Tipo de accesorios para trenes en miniatura: Edificios; Controles; Calcomanías; Figuras; Características del paisaje; Iluminación; Materiales de escenografía; Señales; Vías; Vehículos; Otros
ko: 모형 기차 액세서리 유형: 건물; 제어; 데칼; 피규어; 조경 기능; 조명; 풍경 재료; 신호; 트랙; 차량; 기타
th: ประเภทอุปกรณ์เสริมรถไฟจำลอง: อาคาร; ตัวควบคุม; สติ๊กเกอร์ติดรถยนต์; หุ่น; ลักษณะภูมิประเทศ; ไฟ; วัสดุทิวทัศน์; สัญญาณ; รางรถไฟ; ยานพาหนะ; อื่นๆ
hu: Vonatmodell-tartozék típusa: Épületek; Vezérlők; Matricák; Figurák; Tájképi elemek; Világítás; Díszletanyagok; Jelzőtáblák; Pályák; Járművek; Egyéb
it: Tipo di accessori per modellini di treni: Edifici; Controlli; Decalcomanie; Figure; Caratteristiche del paesaggio; Illuminazione; Materiali di scena; Segnali; Binari; Veicoli; Altro
pt-PT: Tipo de acessórios de comboios modelo: Edifícios; Controlos; Decalques; Figuras; Características de paisagem; Iluminação; Materiais de cenário; Sinais; Pistas; Veículos; Outro
sv: Typ av tillbehör till modelljärnvägar: Byggnader; Kontroller; Dekaler; Siffror; Landskapsegenskaper; Belysning; Landskapsmaterial; Signaler; Spår; Fordon; Annat
tr: Model Tren Aksesuar Tipi: Binalar; Kontroller; Çıkartmalar; Figürler; Peyzaj özellikleri; Aydınlatma; Sahne malzemeleri; Sinyaller; Yollar; Taşıtlar; Diğer
da: Modeltogtilbehørstype: Bygninger; Kontrolelementer; Mærkater; Figurer; Landskabsfunktioner; Belysning; Naturmaterialer; Signaler; Spor; Køretøjer; Andet
pl: Typ akcesoriów do modelu pociągu: Budynki; Sterownica; Piktogramy; Figurki; Cechy krajobrazu; Oświetlenie; Materiały scenograficzne; Sygnały; Ścieżki; Pojazdy; Pozostałe
hr-HR: Vrsta pribora za model vlaka: Zgrade; Kontrole; Naljepnice; Figurice; Značajke krajolika; Rasvjeta; Scenografski materijali; Signali; Tračnice; Vozila; Ostalo
vi: Loại phụ kiện tàu hoả mô hình: Tòa nhà; Điều khiển; Đề can; Mô hình người; Đặc điểm cảnh quan; Đèn chiếu sáng; Chất liệu bàn ghế; Tín hiệu; Đường ray; Xe cộ; Khác
lt-LT: Traukinių modeliukų priedai: Pastatai; Valdikliai; Lipdukai; Figūrėlės; Kraštovaizdžio figūrėlės; Apšvietimas; Kraštovaizdžio elementai; Signalai; Takeliai; Transporto priemonės; Kita
zh-TW: 鐵道模型場景組配件類型: 建築物; 操縱裝置; 貼花; 數字; 景觀特色; 照明; 風景材料; 訊號; 軌道; 車輛; 其他
ja: 鉄道模型関連用品: 建物; 制御装置; デカール; フィギュア; 地形模型; 照明; 風景模型; 信号; トラック; 乗り物; その他
ru: Тип аксессуара для модели поезда: Здания; Управление; Наклейки; Фигурки; Элементы ландшафта; Освещение; Материалы для декораций; Сигналы; Пути; Транспортные средства; Другое
en: Model train accessory type: Buildings; Controls; Decals; Figures; Landscape features; Lighting; Scenery materials; Signals; Tracks; Vehicles; Other